

# Marek Sigmund

E-mail: m.sigmund@o2.pl
Telefon: 887 709 065

Data urodzenia: 17.05.2000 Miejscowość: Mrówczak

Jestem studentem z branży IT i AI, który chce zdobyć pierwsze doświadczenie i rozwijać się w różnych obszarach technologii. Specjalizuję się w tworzeniu aplikacji internetowych, ale interesuję się także sztuczną inteligencją, uczeniem maszynowym i pracą z danymi. Szybko się uczę, chętnie podejmuję nowe wyzwania i zależy mi na ciągłym rozwoju. Jestem otwarty na współpracę i pracę w dynamicznym środowisku.

## DOŚWIADCZENIE ZAWODOWE

06.2023 - 07.2023 (2 mies.)

■ Programista Front-end | ABS Informatyk | Częstochowa

Krótki opis stanowiska:

Tworzeniu strony internetowej z wykorzystaniem Bootstarapa oraz WorPressa. Przeprowadzanie audytów UI/UX dla wskazanych aplikacji i stron internetowych.

02.2018 - 02.2020 (2 lata 1 mies.)

■ Monter instalacji telekomunikacyjnych | Interka | Olesno

Krótki opis stanowiska:

Liczne staże i praktyki opierające się na tworzeniu i administrowaniu sieci telekomunikacyjnych opartych głównie na technologii światłowodowej oraz konfiguracji urządzeń sieciowych.

### **WYKSZTAŁCENIE**

02.2024 – obecnie (1 rok 2 mies.)

### ■ Politechnika Częstochowska

Kierunek: informatyka

Specjalizacja: Sztuczna Inteligencja i Data Science

Poziom wykształcenia: magister inżynier

10.2020 - 02.2024 (3 lata 5 mies.)

### ■ Politechnika Częstochowska

Kierunek: informatyka, studia inżynierskie

Specjalizacja: Programowanie Aplikacji Internetowych

Poziom wykształcenia: inżynier

09.2016 - 04.2020 (3 lata 8 mies.)

■ ZSZ im. Józefa Lompy w Oleśnie (Technikum nr 1)

Specjalizacja: Informatyka Poziom wykształcenia: średnie

# ZNAJOMOŚĆ JĘZYKÓW

angielski: poziom średnio zaawansowany

polski: poziom ojczysty

# **UMIEJĘTNOŚCI**

Tworzenie aplikacji internetowych • Projektowanie i rozwój API • Umiejętność pracy z bazami SQL i NoSQL • Znajomość podstawowych wzorców projektowych • Umiejętność pracy w zespole • Umiejętność szybkiego uczenia się

# SZKOLENIA, KURSY, CERTYFIKATY

11.2017

■ Certyfikat ukończenia kursu komputerowego: "Kurs 3ds MAX"

Organizator: Kompugraf

### ZAINTERESOWANIA

Interesuję się tworzeniem i wykorzystaniem modeli AI w różnych dziedzinach oraz aplikacjach. Pasjonują mnie rozwiązania chmurowe, w szczególności Firebase. Hobbystycznie zajmuję się programowaniem mikrokontrolerów STM, które wykorzystuję w autorskich konstrukcjach. Tworzę własne urządzenia i roboty, rozwijając przy tym umiejętności w lutowaniu oraz pracy z komponentami elektronicznymi.

### LINKI

#### **Portfolio**

https://mareksigmund.github.io/Portfolio/

## Repozytorium z projektami

https://github.com/mareksigmund/Projekty